【裁判字號】    92,簡上,164
【裁判日期】    921009
【裁判案由】    竊盜
【裁判全文】
臺灣板橋地方法院刑事判決                        九十二年度簡上字第一六四號
    上  訴  人
    即  被  告  乙○○
右列上訴人因竊盜案件，不服本院九十二年度簡字第一九九號中華民國九十二四月二
十四日第一審判決（聲請案號：九十二年度偵字第六三三三號），提起上訴，本院管
轄之第二審合議庭判決如左：
    主  文
上訴駁回。
    事  實
一、乙○○曾於民國九十年十二月二十四日因竊盜案件，經本院判處有期徒刑三月，
    於九十一年三月十八日易科罰金執行完畢，竟不知悔改，意圖為自己不法之所有
    ，於民國九十二年三月二十三日十二時許，在甲○○所經營位於臺北縣中和市○
    ○路一五０號一樓之商店門口前，徒手竊取甲○○所有之鋁合金材料十支，價值
    新台幣（下同）一千五百元，得手後騎乘機車離去之際，為甲○○當場發覺而報
    警查獲。
二、案經被害人甲○○訴由臺北縣政府警察局中和分局報請臺灣板橋地方法院檢察署
    檢察官偵查並聲請以簡易判決處刑起訴。
    理  由
一、訊據被告乙○○固坦承有於右揭時地取走鋁合金材料十支等情，惟矢口否認涉有
    竊盜犯行，辯稱：當天從那邊經過，看到鋁條亮亮的，伊認為他們不用的要拿回
    去作鞋架，告訴人就出來馬上拿走伊的機車鑰匙，伊只拿三、四支，伊有問是你
    的嗎？要多少錢，伊可以買，但他都不講，伊不是偷是撿的云云。惟查，右揭事
    實，業據被告於警訊及偵查中坦承不諱，核與告訴人甲○○於警訊時證述之情節
    相符，並有台北縣政府警察局中和分局贓物認領保管單一紙在卷可參。被告雖於
    本院訊問時先後辯稱：「那些東西沒有價值，沒有人要的，伊在那邊撿的」、「
    剛好伊失業很久，伊看到那些東西應該可以賣，以為他們不需要那些東西，所以
    伊去撿」、「現場只有三四之鋁條，沒有其他東西」、「拿鋁合金去賣掉，有點
    零用錢，或者是在家裡可以作鞋架」、「那些東西有些好的、有些舊的，伊大概
    撿了七、八支」云云，舊的，伊大概撿了七、八支」云云，然據卷附之現場被告
    拿取之鋁合金材料照片觀之，約有九、十支，且告訴人認領之數量為十支，又被
    告拿取之地點係告訴人經營之商店門口，此據告訴人指述明確，而該鋁合金材料
    材質新穎，是應無使人誤認係他人丟棄之物或係無價值之舊物之可能，被告先後
    辯解不一、空言否認無竊盜之意圖云云，無非事後卸責之詞，不足採信。本件事
    證已甚明確，被告竊盜犯行，洵堪認定。
三、原審以被告犯行明確，認其係犯刑法第三百二十條第一項竊盜罪，另被告曾於九
    十年十二月二十四日因竊盜案件，經本院判處有期徒刑三月，於九十一年三月十
    八日易科罰金執行完畢，此有台灣高等法院被告全國前案紀錄表一紙在卷可稽，
    其於五年以內再犯本件有期徒刑以上之罪，為累犯，應依法加重其刑，爰依刑事
    訴訟法第四百四十九條第一項前段、第四百五十四條第二項，刑法第三百二十條
    第一項、第四十七條、第四十一條第一項前段、罰金罰鍰提高標準條例第一條前
    段、第二條，判處被告有期徒刑五月，並諭知易科罰金之折算標準。原審認事用
    法，核無不合，量刑亦屬妥適。被告上訴意旨指摘對原判決不服，求予撤銷改判
    ，為無理由，應予駁回。
據上論斷，應依刑事訴訟法四百五十五條之一第一項、第三項、第三百六十八條，判
決如主文。
本案經檢察官游鉦添到庭執行職務。
中      華      民      國    九十二    年      十      月      九      日
                              臺灣板橋地方法院刑事第十三庭
                                  審判長法  官  王復生
                                        法  官  白光華
                                        法  官  陳明珠
右正本證明與原本無異
本件不得上訴
                                        書記官  陳慧儷
中      華      民      國    九十二    年      十      月      九      日
附錄本案論罪科刑法條全文：
刑法第三百二十條第一項
意圖為自己或第三人不法之所有，而竊取他人之動產者，為竊盜罪，處五年以下有期
徒刑、拘役或五百元以下罰金。
意圖為自己或第三人不法利益，而竊佔他人之不動產者，依前項之規定處斷。
前二項之未遂犯罰之。


司法院資訊處製作；財團法人民間司法改革基金會備份。
